Vinsent Farrel Eka Setyawan

Surabaya, Indonesia | HP: 081233462823 | vinsentfarrel469@gmail.com

https://www.linkedin.com/in/vinsent-farrel-eka-setyawan-359963206/

PROFIL

Seorang mahasiswa semester 5 Jurusan Teknik Informatika peminatan *Information Management & Enterprise System* Universitas Surabaya yang memiliki pengalaman dibeberapa projek terkait pembuatan aplikasi dan web. Saya juga memiliki pengalaman kepanitiaan di kampus. Saya memiliki peminatan di bidang UI/UX , *frontend developer*, *website developer*, *application developer*, *android developer*.

PENGALAMAN

Panitia Industrial Creative Competition – Universitas Surabaya (Februari 2023 – Mei 2023)

- Berkontribusi menjadi seksi keamanaan.
- Berkontribusi mengatur zoom serta sistemasi keamanan acara.
- Berkontribusi menenangkan suasana agar lebih kondusif saat acara berlangsung

Projek Aplikasi Cerbung (Ionic & Kotlin) – Universitas Surabaya (Oktober 2023 – Desember 2023)

- Berkontribusi menjadi frontend & backend developer
- Berkontribusi dalam memimpin projek

Projek UI/UX Aplikasi WalkIt (Figma) – Universitas Surabaya (Oktober 2022 – Januari 2023)

- Berkontribusi memimpin projek
- Berkontribusi mengatur jalannya projek

Projek Aplikasi Sistem Toko (C# & SQL) – (September 2022 – Januari 2023)

- Berkontribusi membuat UI aplikasi
- Berkontribusi mengatur database

PENDIDIKAN

Universitas Surabaya (2021 - 2023) - Mahasiswa Aktif Teknik Informatika - IPK 3.652

KEMAMPUAN

- Database
- Frontend Developer
- Backend Developer
- · Android Developer
- Web Developer
- UI / UX Design
- Bahasa Program (Dasar) = C#, Java, Javascript, Python, Html, PHP, CSS, SQL, Kotlin.